# 累计折旧中本期新增和本期计提的区别

提问人：镰刀收割黑夜 时间：2012-03-09 14:26:18
如题，这是啥意思，为啥还要单独列示，在新的模板里，请教版主

回答人：chenyiwei
这种情况是指除了折旧计提以外的其他原因而贷记“累计折旧”科目，比较少见，一般与报表项目或明细项目之间的重分类有关（如投资性房地产停止出租转为自用固定资产等）。另外同一控制下吸收合并、无偿调入固定资产等也可能出现这种情况。 对于非同一控制下企业合并，合并报表层面应按购买日公允价值作为原值，一般不会带入累计折旧。 同一控制下企业合并，在合并报表层面，应当视同被合并方在最早期间期初已经纳入合并范围，所以不体现为本期内的增加，是不会用到这一“其他增加”栏目的。

提问人：caishaoxian 时间：2012-03-10 16:23:42
非同一控制下企业合并，被合并企业的固定资产、无形资产、应收款项等科目调整为合并日的公允价值时，是不是这个公允价值就是个净值的概念？从而不会再有累计折旧、累计摊销、坏账准备等？
<来自中国会计视野网安卓客户端>

回答人：chenyiwei
应该是这样.